【裁判字號】    95,簡上,121
【裁判日期】    951116
【裁判案由】    恐嚇
【裁判全文】
臺灣臺南地方法院刑事判決             95年度簡上字第121號
上  訴  人  庚○○
即  被  告
上開被告因恐嚇案件，上訴人不服本院95年度簡字第468號中華
民國95年2月23日第一審簡易判決（聲請簡易判決處刑書案號：
95年度調偵字第33號），提起上訴，本院管轄之第二審合議庭判
決如下：
    主  文
上訴駁回。
    事  實
一、庚○○於民國94年9月28日晚上9點多，因對其妻鄭桓儀在甲○○所經營位於臺南市○○路○段350號之「醫學美容師資培
    訓班」安排之課程，認為收費過高，遂至該處要求退費，待
    進入教室後，因甲○○（原名王麗玲）尚在實習區未即出面
    ，乃基於恐嚇之犯意，向甲○○大聲恫嚇稱：「王老師你給
    我出來，如果不出來，我就讓你不能做生意」等語，致甲○○心生畏怖，因而報警處理，始知上情。
二、案經甲○○訴由台南市警察局第三分局報請臺灣臺南地方法
    院檢察署檢察官偵查起訴。
    理  由
一、訊據被告庚○○固坦承確實為了學費和一張新台幣七萬元的
    本票之事前去找告訴人之事實不諱，惟矢口否認有何恐嚇犯
    行，辯稱：雖然因為生氣致將門敲破，入門之後，就說要找
    王老師，我問他要出來跟我講或是他就站在那邊跟我講，自
    始至終均無恐嚇言語，只有比較大聲而已，當時我沒有說：
    「王老師你給我出來，如果不出來，我就讓你不能做生意」
    此語云云。經查：上開事實業據告訴人甲○○指述歷歷，告
    訴人並到庭證稱：「我之所以害怕，是因為被告的行狀像流
    氓，所以我會害怕，甚至後來我還帶小孩去收驚。」等語。
    而證人即在場之學員乙○○亦結證稱：「（檢察官問：庚○○是否確實有講：『王老師你給我出來，如果不出來，我就
    讓你不能做生意？』我是感覺有這種語氣，我再與甲○○確
    認是否庚○○講的是那些話語，當時庚○○的口氣確實很不
    好，一副要打架的樣子，庚○○當時很不高興，口氣很衝。
    （檢察官問：你覺得庚○○是要來興師問罪，是否被嚇到？
    ）有，在場的人都有被嚇到。」等語（見本院卷第50頁）又
    當時也在場之學員己○○、丁○○及丙○○固都到庭證稱因
    現場很吵雜沒有聽清楚被告說話的內容，惟均一致證稱被告
    說話的聲音很大聲等語。再證人丁○○及丙○○皆證稱證人
    乙○○當時在場，證人丁○○並證稱乙○○的先生在勸架時
    ，乙○○也在場等語（見本院卷第58頁），足徵證人乙○○
    所在位置離被告應相當近，故證人乙○○之見聞應可堪採信
    。告訴人所指稱之事實核與證人乙○○所證相符，自可信為
    真實，被告所辯未說「王老師你給我出來，如果不出來，我
    就讓你不能做生意」此語，不足採信。再參以警卷所附現場
    照片所示，教室之門因遭被告敲擊而凹陷一塊，且證人復均
    稱被告當時說話聲很大，告訴人更指稱被告狀似流氓一般，
    孩子都嚇哭了等情，本於社會客觀經驗法則以為判斷，被告
    所為上開言語，乃係危害告訴人身體或財產之惡害通知，已
    足使人心生畏怖。被告所辯無恐嚇之情事，無非畏罪卸責之
    詞，不足採信。本件事證已臻明確，應依法論科。另被告雖
    提出與證人丁○○之通話錄音紀錄及譯文以證明其未為恐嚇
    之言語，惟按被告以外之人於審判外之言詞或書面陳述，除
    法律有規定者外，不得作為證據，刑事訴訟法第159條第1項
    定有明文。被告所提出之通話錄音紀錄既是證人在法院審判
    外之陳述，即屬該條所言之傳聞證據，當不得援引為本案之
    證據，況證人丁○○於本院結證之內容與該通話錄音譯文內
    容亦有不同，更不足採為證據，併予敘明。
二、
  (一)原審以本案事證明確，依刑事訴訟法第449條第1項前段、第
    454條第2項，刑法第305條、修正前刑法第41條第1項前段，
    罰金罰鍰提高標準條例第1條前段、第2條，逕以簡易判決量
    處被告拘役二十日，並諭知易科罰金之折算標準，認事用法
    並無不當，量刑亦屬妥適，上訴人即被告猶執前詞指摘原判
    認事用法不當，提起上訴，為無理由，應予駁回。
  (二)至於以往實務見解認原判決未及比較適用新舊刑法時，上訴
    後，雖比較結果以舊刑法有利於行為人，而原判決別無其他
    撤銷事由，仍應由上訴審法院以此為由撤銷。惟修正後之新
    刑法第2條第1項規定，採從舊從輕原則，係以適用行為時法
    為原則，而本件被告犯罪時之刑法第41條第1項前段規定：
    「犯最重本刑為5年以下有期徒刑以下之刑之罪，而受6個月
    以下有期徒刑或拘役之宣告，因身體、教育、職業、家庭之
    關係或其他正當事由，執行顯有困難者，得以1元以上3元以
    下折算一日，易科罰金。」又被告行為時之易科罰金折算標
    準，修正前罰金罰鍰提高標準條例第2條前段（現已刪除）
    規定，就其原定數額提高為100倍折算1日，則本件被告行為
    時之易科罰金折算標準，應以銀元300元折算1日，經折算為
    新臺幣後，應以新臺幣900元折算為1日。惟95年7月1日修正
    公布施行之刑法第41條第1項前段則規定：「犯最重本刑為
    五年以下有期徒刑以下之刑之罪，而受六個月以下有期徒刑
    或拘役之宣告者，得以新臺幣一千元、二千元或三千元折算
    一日，易科罰金。」比較修正前後之易科罰金折算標準，以
    95年7月1日修正公布施行前之規定，較有利於被告，則諭知
    被告易科罰金時應依刑法第2條第1項前段，適用修正前刑法
    第41條第1項前段規定，定其折算標準。因此，原判決雖未
    及比較適用，然上訴本院後，經比較新舊刑法，行為後之法
    律並非較有利於行為人，仍應適用行為時法，則原判決適用
    行為時法即無不當，自不構成撤銷之事由，併予敘明。
三、據上論斷，應依刑事訴訟法第455條之1第3項、第1項、第36
    8條，刑法第2條第1項前段，判決如主文所示之刑。
本案經檢察官戊○○到庭執行職務。
中    華    民    國    95    年    11    月    16    日
                  刑事第八庭  審判長法  官  彭喜有
                                    法  官  王慧娟
                                    法  官  李東柏
以上正本證明與原本無異。
本件不得上訴。
                                    書記官  黃傳鈞
中    華    民    國    95    年    11    月    16    日
附錄本案論罪科刑法條全文：
中華民國刑法第305條：
以加害生命、身體、自由、名譽、財產之事，恐嚇他人致生危害
於安全者，處2年以下有期徒刑、拘役或3百元以下罰金。


司法院資訊處製作；財團法人民間司法改革基金會備份。
